臺灣彰化地方法院刑事判決
111年度交易字第252號
公  訴  人  臺灣彰化地方檢察署檢察官
被      告  許浩樑


上列被告因公共危險案件，經檢察官提起公訴（111年度偵字第2
317號），本院判決如下：
    主    文
許浩樑駕駛動力交通工具，吐氣所含酒精濃度達每公升零點二五
毫克以上，處有期徒刑陸月，如易科罰金，以新臺幣壹仟元折算
壹日。
    犯罪事實
一、許浩樑於民國111年1月25日16時30分許，在彰化縣員林市員
    林大道5段某處雜貨店，先飲用保力達藥酒，隨即騎乘車牌
    號碼000-000號普通重型機車至其友人位於大村鄉山腳路6段
    租屋處，再於同日17時許起至18時許止飲用鹿茸藥酒後，明
    知其呼氣所含酒精濃度值超出每公升0.25毫克以上，已達不
    能安全駕駛動力交通工具之程度，仍自其上開友人租屋處騎
    乘前揭機車上路，欲返回位於彰化縣○○鄉○○路0段000號住處
    ，於行經彰化縣○村鄉○○路000號附近，因不勝酒力而自摔倒
    地，迄至同日19時36分許，員警巡邏經過發現，並察覺許浩
    樑身上酒氣濃厚，乃對其實施呼氣酒精濃度測試，測得其吐
    氣所含酒精濃度高達每公升1.11毫克，逾每公升0.25毫克之
    法定安全標準，因而查悉上情。
二、案經彰化縣警察局員林分局報告臺灣彰化地方檢察署檢察官
    偵查起訴。
    理    由
一、按本判決認定事實所引用之卷內證據資料，均經依法踐行證
    據程序，檢察官及被告均未主張排除前開證據能力，且迄於
    本院言詞辯論終結前均未表示異議，本院審酌前開證據資料
    製作時之情況，尚無違法不當及證明力明顯過低之瑕疵，且
    均與本案具關連性，認以之作為證據應屬適當，故均有證據
    能力。
二、上開事實，業據被告許浩樑於警、偵訊中及本院審理時坦承
    不諱，並有彰化縣警察局員林分局酒精測定紀錄表、彰化縣
    警察局舉發違反道路交通管理事件通知單、道路交通事故現
    場圖、道路交通事故調查報告表（一）、（二）、現場及車
    輛照片、監視器翻拍照片、車輛詳細資料報表及證號查詢機
    車駕駛人資料等附卷可稽，堪認被告上開自白與事實相符，
    為可採信。從而，本件事證明確，被告犯行堪以認定，應依
    法論科。
三、查被告行為後，刑法第185條之3業經修正，並於民國111年1
    月28日公布施行，同年月30日生效。刑法第185條之3第1項
    第1款原規定：「駕駛動力交通工具而有下列情形之一者，
    處二年以下有期徒刑，得併科二十萬元以下罰金：一、吐氣
    所含酒精濃度達每公升零點二五毫克或血液中酒精濃度達百
    分之零點零五以上。」，修正為「駕駛動力交通工具而有下
    列情形之一者，處三年以下有期徒刑，得併科三十萬元以下
    罰金：一、吐氣所含酒精濃度達每公升零點二五毫克或血液
    中酒精濃度達百分之零點零五以上。」，修正後之規定，提
    高法定刑及得併科罰金之上限，經比較結果，修正後之規定
    並未較有利於被告，依刑法第2條第1項前段規定，應適用修
    正前之規定論處。
四、核被告許浩樑所為，係犯修正前刑法185條之3第1項第1款之
    違背安全駕駛致交通危險罪。爰審酌被告前已有多次酒後駕
    車之公共危險紀錄，最近一次甫經臺灣南投地方法院判處有
    期徒刑4月確定，現正易服社會勞動中，有臺灣高等法院被
    告前案紀錄表可參，當知酒後駕車可能導致重大車禍事故及
    傷亡，而為政府所積極查禁，仍未能從中記取教訓，再次於
    飲藥酒後騎乘普通重型機車上路，嗣因不勝酒力自摔，經警
    到場處理後，測得其呼氣酒精濃度高達每公升1.11毫克，足
    見被告自省能力薄弱，未能體悟酒後駕車將嚴重危及道路交
    通安全，兼衡被告自陳其智識程度為國中畢業，原從事水泥
    工，每月薪資約為新臺幣（下同）4、5萬元，嗣因故離職而
    失業中，已婚，子女均已成年，現獨居，生活費用倚靠子女
    供應，在外無負債或貸款等家庭經濟、生活狀況等一切情狀
    ，暨審酌檢察官之求刑內容，爰量處如主文所示之刑，並諭
    知易科罰金之折算標準。
據上論斷，應依刑事訴訟法第299條第1項前段，判決如主文。
本案經檢察官吳宇軒提起公訴，檢察官林子翔到庭執行職務。
中　　華　　民　　國　　111 　年　　4 　　月　　29　　日
                  刑事第七庭    法  官  王義閔
以上正本證明與原本無異。
如不服本判決應於收受判決後20日內向本院提出上訴書狀，並應
敘述具體理由。其未敘述上訴理由者，應於上訴期間屆滿後20日
內向本院補提理由書(均須按他造當事人之人數附繕本)「切勿逕
送上級法院」。
中　　華　　民　　國　　111 　年　　4 　　月　　29　　日
                                書記官  廖涵萱
附錄本案論罪科刑法條：
修正前刑法第185條之3
駕駛動力交通工具而有下列情形之一者，處2年以下有期徒刑，
得併科20萬元以下罰金：
一、吐氣所含酒精濃度達每公升零點二五毫克或血液中酒精濃度
    達百分之零點零五以上。
二、有前款以外之其他情事足認服用酒類或其他相類之物，致不
    能安全駕駛。
三、服用毒品、麻醉藥品或其他相類之物，致不能安全駕駛。
因而致人於死者，處3年以上10年以下有期徒刑，得併科2百萬元
以下罰金；致重傷者，處1年以上7年以下有期徒刑，得併科1百
萬元以下罰金。
曾犯本條或陸海空軍刑法第54條之罪，經有罪判決確定或經緩起
訴處分確定，於十年內再犯第1項之罪因而致人於死者，處無期
徒刑或5年以上有期徒刑，得併科3百萬元以下罰金；致重傷者，
處3年以上10年以下有期徒刑，得併科2百萬元以下罰金。